【裁判字號】    90,上易,999
【裁判日期】    900424
【裁判案由】    妨害自由等
【裁判全文】
臺灣高等法院刑事判決                              九十年度上易字第九九九號
    上  訴  人
    即  被  告  丙○○
右上訴人因妨害自由等案件，不服台灣板橋地方法院八十九年度易字第三六二八號，
中華民國八十九年十一月二十二日第一審判決（起訴案號：台灣板橋地方法院檢察署
八十九年度偵字第一三七八五號）提起上訴，本院判決如左：
    主  文
上訴駁回。
    事  實
一、丙○○於民國（下同）八十九年六月八日晚間八時許，在台北縣板橋市○○路一
    三九號前，因汽車停放在台北縣板橋市○○路一四０巷口附近，恐會妨害他車通
    行，經甲○○○前往勸說，丙○○遂心生不滿，竟以台語公然口出「幹妳娘」之
    穢語侮辱甲○○○（侮辱罪部分業已撤回告訴），並以加害財產之事對甲○○○
    恐嚇稱：「要放火燒房子」，以加害財產之事恐嚇甲○○○使之心生畏懼，致生
    危害於安全。
二、案經甲○○○訴由台北縣警察局海山分局報請台灣板橋地方法院檢察署檢察官偵
    查起訴。
    理  由
一、訊據被告丙○○矢口否認有恐嚇被害人甲○○○，辯稱「因甲○○○說如果我把
    車子停在那裡，就要放火燒掉，我一時氣憤才罵她。她說如果我堅持要把車子停
    在那裡，就要放火燒掉，我說妳不怕自己的房子也被燒掉嗎。」等語，並無恐嚇
    言語。惟查被告確有恐嚇之行為，業經被害人甲○○○於警訊、偵查、原審指訴
    稱「當時被告亂停車，我出來向他說，他就以台語辱罵我並恐嚇說再囉嗦要放火
    燒我的房子，我聽了之後心中害怕」等語（參警訊筆錄、偵查卷第十四頁、原審
    卷第三十二頁），核與證人林松昌於警訊稱「丙○○出言三字經、放話說要放火
    燒房子，我在三樓聽到岳母爭吵下樓和葉某理論才發生擁擠」，吳基宏與吳秀娟
    三人於偵查中證述「因當日我們要停車與林等人之母起衝突，葉認為林母態度惡
    劣與之爭執，昌言：（你不怕我敲你們的車），葉一時氣憤脫口說：（你敲車子
    ，我們就放火燒房子）」等語屬實。雖證人乙○○於本院訊問時到庭證稱「八十
    九年四月間，有一次我把車子停在同樣的位置，甲○○○也跑出來罵我，並說如
    果我把車子停在那裡，會火燒車。」等情，然就本件被告之犯行，其證稱「丙○
    ○停車時，我沒有在場」，故其證言即與本件無關，不得做為被告有利之證明，
    被告所為犯行，仍應依法論科。
二、核被告丙○○以加害財產之事恐嚇被害人甲○○○之所為，係犯刑法第三百零五
    條之恐嚇危害安全罪。
三、原審依刑事訴訟法第二百九十九條第一項前段、刑法第三百零五條、第四十一條
    、第七十四條第一款、罰金罰鍰提高標準條例第一條前段、第二條，並審酌被告
    之品行、智識程度及犯罪之動機、所生之危害，以及犯罪後態度等一切情狀，量
    處拘役三十日，並諭知易科罰金之折算標準，復審酌被告未曾受有期徒刑以上刑
    之宣告，初犯本罪，並得被害人甲○○○之原諒（有撤回告訴狀附卷），經此偵
    審教訓已足收警惕之效，應無再犯之虞，認其宣告之刑以暫不執行為適當，依法
    諭知緩刑二年，以勵自新，其認事用法並無不當，量刑亦稱允當，被告上訴意旨
    否認犯罪即無足採，應駁回其上訴。
據上論斷，應依刑事訴訟法第三百六十八條判決如主文。
本案經檢察官郭啟東到庭執行職務。
中      華      民      國      九十      年     四     月    二十四    日
                              臺灣高等法院刑事第二十一庭
                                  審判長法  官  葉騰  瑞
                                        法  官  莊  明  彰
                                        法  官  黃  國  忠
右正本證明與原本無異。
不得上訴。
                                        書記官  劉  貞  達
中      華      民      國      九十      年     四     月    二十七    日
附錄：本案論罪科刑法條全文
刑法第三百零五條：
以加害生命、身體、自由、名譽、財產之事恐嚇他人，致生危害於安全者，處二年以
下有期徒刑、拘役或三百元以下罰金。


司法院資訊處製作；財團法人民間司法改革基金會備份。
